# 接收资不抵债企业如何处理

提问人：小兵 审计 时间：2021-01-22 08:05:02
请教陈版，B/C系A公司的全资子公司，C公司已资不抵债；现A公司将其持有的C股权 0 元转给B,B公司应如何确认长投成本？如长投为 0 ，B合并C时如何调整？A合并B时如何调整？

回答人：chenyiwei
1 、B合并C为同一控制下合并。由于C的账面净资产为负数，故B个别报表中对C的投资成本为零。
2 、B的合并报表层面，由于长投成本为零，故合并抵销时（直接以成本法核算结果进行抵销，不模拟权益法）直接借：实收资本，贷：资本公积即可，无需其他调整。
3 、该事项属于A的合并报表范围内的内部重组，对A的合并应无影响。C纳入B的合并报表范围，A不再直接合并C的报表。